# 求助陈版主，持有债券在债务重组怎么核算

提问人：xuyifei16 时间：2017-08-30 14:09:16
@chenyiwei陈版主打扰了： 债务重组中，如果我是普通债券持有人，账上是交易性金融资产公允价值核算（ 100 元债券成本，目前账面 60 元），那债转股后，是不是相当于这个东西卖了，债务处理是不是这样？想问问有没有相关准则讲解？ 以前年度公允价值变动： 借：公允价值变动损益 40 贷：交易性金融资产-公允价值变动 40 破产重组后： 借：长期股权投资或可供 （ 公允价值确定） 交易性金融资产-公允价值变动 40 营业外支出 （借方差
额） 贷：交易性金融资产-成本 100 贷：投资收益 （贷方差额） 借：投资收益
40 贷：公允价值变动损益 40

回答人：chenyiwei
基本上可以如你所理解。但建议借方差额也同样列入投资收益，视同债券投资的处置损失。

提问人：xuyifei16 时间：2017-08-30 20:25:16
求您再给我解释下 1.为什么呢？债务重组做出的让步不都应该计入营业外支出吗？ 2.但是准则说：第九条 以现金清偿债务的，债权人应当将重组债权的账面余额与收到的现金之间的差额，计入当期损益。债权人已对债权计提减值准备的，应当先将该差额冲减减值准备，减值准备不足以冲减的部分，计入当期损益。
如果假设交易性金融资产账面 60 原值 100 假设转股的公允价值为 20 那我按照准则不就得（和我之前提问的做法不同，之前相当于卖掉，但是按照准则没提过减值按成本和到的现金或股的公允价值之间差额直接计入损益呀） 借：长投 20 营业外支出-债务重组损失 80 贷：交易性金融资产-成本 100 借： 交易性金融资产-公允价值变动 40 贷： 投资收益40 借：投资收益 40 贷 ：公允价值变动损益 40

回答人：chenyiwei
债务重组的适用面很窄，且债务重组的相关内容都可以被金融工具准则所涵盖。